【裁判字號】    89,上易,1145
【裁判日期】    890926
【裁判案由】    妨害自由等
【裁判全文】
臺灣高等法院高雄分院刑事判決          八十九年度上易字第一一四五號
    上訴人  台灣高雄地方法院檢察署檢察官
    被  告  甲○○
    被  告  丙○○
    選  任
    辯護人  田平安
    被  告  乙○○
右上訴人因被告等妨害自由等案件，不服臺灣高雄地方法院八十八年度易字第四四八
七號中華民國八十九年四月十一日、二十九日第一審判決（起訴案號：臺灣高雄地方
法院檢察署八十八年度偵字第六七八三、九七二三號），提起上訴，本院判決如左：
      主      文
上訴駁回。
      事實及理由
一、本案經本院審理結果，就被告甲○○部分，認第一審判決認事用法及量刑均無不
    當，就被告丙○○、乙○○部分，認第一審諭知被告等無罪，認事及採證亦無不
    當，並引用如附件第一審判決記載之事實、證據及理由。
二、被告甲○○雖仍辯稱非無故侵入德寶公司「青青校墅」工地地下室，係經該公司
    邀伊協商給付工程款之事，經該公司人員李景弼同意，伊才進入地下室云云，惟
    為德寶公司人員丁○○、李景弼、戊○○等人所否認，且查被告甲○○如欲與德
    寶公司人員協商，儘可在一樓之該公司事務所為之，殊無進入安置發電機之地下
    室之必要，且甲○○係欲搬走發電機等物，為德寶公司人員所拒，因而發生爭執
    ，德寶公司人員遂兩度報請轄區警員前來處理，警員以事屬民事糾紛要渠等自行
    解決而離去，亦據證人即警員陳寶華供證屬實，並稱：當時一方要搬，一方不讓
    搬等語（見偵字第六七八三號卷第十二頁），德寶公司人員既不讓被告甲○○搬
    走機器，殊無讓甲○○進入安置發電機之地下室之理由，是被告甲○○所辯，並
    非事實。
三、甲○○係向被告丙○○、乙○○分別購買發電機及抽水機（即泵浦）等物，均尚
    未付款，甲○○且係以附件買賣之方式向被告丙○○購買，雖已安置於青青校墅
    工地地下室，但所有權仍屬丙○○所有，至抽水機等仍放置於工地事務所，尚未
    安裝，甲○○因被德寶公司解約，與德寶公司發生糾紛，無法付清向丙○○、乙○○購買發電機，抽水機等之貨款，乃邀許、林二人於是日前往工地，並稱如拿
    不到錢，機器可以搬回等情，業據被告丙○○、乙○○於偵審中及甲○○於原審
    陳述明確，則被告丙○○、乙○○係經甲○○之告知前往及尾隨吳某進入工地或
    地下室，乙○○且未進入地下室（因其售予甲○○之抽水機等物係放在一樓事務
    所），又無證據證明被告丙○○、乙○○二人有對德寶公司人員施強暴、脅迫之
    行為，其等被訴侵入有入居住之建築物及有強制行為，尚屬不能證明。
四、檢察官循告訴人德寶公司之請求，上訴意旨指摘原判決科處被告甲○○拘役伍拾
    玖日，量刑太輕，及指摘原判決諭知被告丙○○、乙○○無罪為不當，均無理由
    ，應予駁回。
五、據上論斷，應依刑事訴訟法第三百六十八條、第三百七十三條，判決如主文。
本案經檢察官朱文彬到庭執行職務。
中    華    民    國     八十九     年       九       月     二十六     日
                              臺灣高等法院高雄分院刑事第四庭
                                  審判長法官  莊  鎮
           法官  陳啟造
                                        法官  陳吉雄
右正本證明與原本無異。
不得上訴。
                                      書記官  沈有進
中    華    民    國     八十九     年       九       月    二十八      日
                                                                        Ｆ
附件：
臺灣高雄地方法院刑事判決                        八十八年度易字第四四八七號
    公  訴  人  臺灣高雄地方法院檢察署檢察官
    被      告  甲○○  男四十二歲（民國○○○年○月○○○日生）
                        身分證統一編號：Ｓ一一八四三四四號
                        住高雄市○○區○○路三０四巷十號
右被告因妨害自由案件，經檢察官提起公訴（八十八年度偵字第六七八三號、八十八
年度偵字第九七二三號）本院判決如左：
    主  文
甲○○無故侵入他人之建築物，處拘役伍拾玖日，如易科罰金以佰元折算壹日。
    事  實
一、甲○○於民國八十七年二月十二日，承攬坐落高雄市○○區○○街德寶營造公程
    公司（下簡稱德寶公司）承建之「青青校墅」大樓水電工程，甲○○因工程進度
    落後遭德寶公司終止契約，乃於八十八年二月六日中午十二時許帶同丙○○、乙○○（該二人業已審結）及數名不詳姓名之人，前往青青校墅工地與德寶公司員
    工理論，而吳枘蒼未據德寶公司人員准許，無故侵入該青青校墅工地地下室內，
    並帶同丙○○、乙○○等人進入地下室取回丙○○、乙○○賣給甲○○之發電機
    及抽水馬達。
二、案經高雄市政警察局三民第二分局報請臺臺灣高雄地方法院檢察署檢察官偵查起
    訴。
    理  由
一、訊據被告甲○○否認右揭犯行，辯稱：當時是德寶公司人員即李景弼同意我下
    地下室云云。惟查，右揭事實，已據告訴人德寶公司代理人丁○○指述綦詳，復
    有證人陳寶華證述明確，復有存證信函一份、會議紀錄影本六份、相片六張、估
    驗單影本四份在卷可按，被告甲○○前揭辯解，無非飾詞圖卸，被告罪證明確，
    犯行洵可認定。
二、核被告甲○○所為，係犯刑法第三百零六條第一項之無故侵入他人建築物罪。審
    酌被告甲○○犯罪之動機、目的、被害人受害程度等一切情狀，爰量處如主文所
    示之刑，並諭知易科罰金之折算標準。
三、公訴人認被告甲○○於八十八年二月六日中午十二時許，係不顧德寶公司看守人
    員之攔阻，擅自進入工地地下室內搬取發電機、抽水機，係妨害德寶公司對該機
    具所有權之行使，而涉犯法第三百零四條第一項之強制罪。惟查，八十八年二月
    六日中午十二時許，德寶公司人員並不知被告甲○○係何時間進入大樓地下室，
    已據德寶公司員工丁○○、李景弼、潘政成於本院審理時供述明確，即本件被告
    甲○○被訴私入地下室引領丙○○、乙○○擅自取走系爭發電機、抽水機取走一
    節中，並不能證明被告係對德寶公司看守人員有施用強暴、脅迫情事，強行取走
    前揭物品之情形，即被告甲○○該強制罪犯嫌部分核屬未能證明，因公訴人認該
    強制罪部分與被告所犯無故侵入他人建物罪間為牽連犯而有裁判上一罪關係，爰
    不另為無罪諭知。
據上論斷，應依刑事訴訟法第二百九十九條第一項前段、刑法第三百零六條第一項、
第四十一條、罰金罰鍰提高標準條例第一條前段、第二條，判決如主文。
本案經檢察官陳登燦到庭執行職務。
中      華      民      國    八十九    年    四    月    二十九    日
                                     臺灣高雄地方法院刑事第三庭
                                         法  官    周  志  賢
右正本證明與原本無異。
如不服本判決，應於判決送達後十日內，向本院提出上訴狀。
                                         書記官    高  明  言
中      華      民      國     八十九    年    五    月       三      日
附錄本案論罪科刑法條全文
刑法第三百零六條第二項：
無故藏匿其內或受退去之要求而仍留滯者亦同。
臺灣高雄地方法院刑事判決                        八十八年度易字第四四八七號
    公  訴  人  臺灣高雄地方法院檢察署檢察官
    被      告  丙○○  男五十一歲（民國○○○年○月○日生）
                        身分證統一編號：Ｎ一七六六一三號
                        住高雄市○○區○○路六三號
    選任辯護人  田平安律師
    被      告  乙○○  男四十六歲（民國○○○年○○月○○日生）
                        身分證統一編號：Ｅ一二一一三七五號
                        住高雄市○鎮區○○路五０巷五四號
右列被告因妨害自由案件，經檢察官提起公訴（八十八年度偵字第六七八三號、八十
八年度偵字第九七二三號），本院判決如左：
    主  文
丙○○、乙○○無罪。
    理  由
一、公訴意旨如附件起訴書所載。
二、本件公訴人起訴被告丙○○、乙○○右揭犯嫌，係以證人陳寶華、李景弼之指證
    、存證信函、會議紀錄、相片六張、估驗單等為證據，被告丙○○、乙○○否認
    前揭犯嫌，均辯稱：是甲○○叫我們搬屬於我們的機器，我們才搬回機器等語。
三、經查，民國八十七年間，被告丙○○、乙○○分別賣給另名被告甲○○（另行審
    結）發電機及抽水機，因被告甲○○未交付前揭機械價款，且甲○○又將揭機械
    放置在「青青校墅」工地內，甲○○乃於八十八年二月六日中午十二時許，邀被
    告丙○○、乙○○往「青青校墅」大樓協商。到場後，被告甲○○與該大樓人員
    爭執，被告甲○○乃向被告丙○○、乙○○陳稱：拿不到錢，機器可以搬回去等
    語。被告丙○○、乙○○認機械為渠等所有而為被告甲○○放置該處，甲○○又
    不交付買賣價金乃派車運回前揭機器等情，已據被告丙○○、乙○○及甲○○陳
    述明確。又查。本件因被告甲○○未交付被告丙○○、乙○○機械價金，嗣後告
    知被告丙○○、乙○○至青青校墅協商，被告甲○○與該大樓人員爭執間，復不
    明確說明該等機器已交付德寶公司使用，並向被告丙○○、乙○○陳稱：若拿不
    到錢，則搬回機器等語，使得被告丙○○、乙○○確已無法領取價金，於是依被
    告甲○○所陳搬回機器，即被告丙○○、乙○○前往青青校墅索債，因被告甲○○之告知得搬回機器，所以並非無故侵入該營建中大樓之地下室。又證人李景弼
    陳稱：當時我們公司人員並無尾隨被告等人入工地，我也不知道是何人破壞門鎖
    等語，參以被告丙○○、乙○○於本院所陳：我們是隨甲○○進入地下室等語，
    復得知被告文錦、乙○○當時進入該處，係跟隨另被告甲○○入內取回機器，無
    從認定當時有對該大樓人員施強暴、脅迫行為，此外，復查無其他積極證據足以
    證明被告丙○○、乙○○有公訴人所訴犯嫌，應諭知無罪之判決。
四、被告甲○○另行審結。
據上論斷，應依刑事訴訟法第三百零一條第一項，判決如主文。
本案經檢察官王啟明庭執行職務。
中    華    民    國    八十九    年      四      月        十一      日
                                  臺灣高雄地方法院刑事第三庭
                                      法  官    周  志  賢
右正本證明與原本無異。
如不服本判決，應於判決送達後十日內，向本院提出上訴狀。
                                      書記官    高  明  言
中    華    民    國    八十九    年      四      月        十三      日


司法院資訊處製作；財團法人民間司法改革基金會備份。
